# 企业会计准则讲解 2014

提问人：sjdemb 时间：2014-08-28 13:27:35
请问 最新的 企业会计准则讲解 2014 什么时候会出版？

回答人：chenyiwei
目前情况不明。但有消息说今后新发布和新修订的会计准则的体例都将采用此次 7 本单行本的方式（准则正文、应用指南、起草或修订说明、准则正文的英文翻译），不再单独出版准则讲解。

提问人：yemingzhu1980 时间：2014-10-08 15:18:37
陈老师， 14 年注册会计师考试《会计》教材中，是不是按 14 修订后的新准则来重新编制的啊？ 谢谢！

回答人：chenyiwei
抱歉，没有看过今年的CPA会计教材。请今年参加过考试的网友协助，谢谢！